# 请教陈版主，关于退货金额与扣款金额的界定问题

提问人：JiangAFFF 时间：2021-10-16 13:05:00
公司与客户签订的质量协议中，会约定若公司产品出现质量问题，客户有权退货，并根据客户生产线上的损失对公司处以一定的扣款，若是客户的下游客户发现质量问题，对客户进行索赔，客户可将此索赔转移至公司，由公司进行赔偿。
例如，公司向客户出售一批 100 万货物，因质量出现问题，现客户向公司索赔 300 万，其中原货款 100 万，客户生产误工损失 100 万，客户下游客户索赔 100 万，那么是否退货金额 100 万，扣款金额 200 万呢？还是说是退货金额 300 万，只要是因为质量问题导致要退货并扣款的金额，都算成是退货呢？

回答人：chenyiwei
这种情况应根据新收入准则第三十三条（附有质量保证条款的销售）进行处理。首先区分这属于保证性质保还是服务性质保（属于保证性质保的可能性较大）。
其次在属于保证性质保的前提下，企业应根据以往历史经验和同行业信息等，合理确定计提预计负债的比例，在销售发生时即予以计提处理，同时借记销售费用。发生索赔时，从该项负债中列支；实际赔偿金额超出该项负债已有余额的差额部分，补充计提销售费用。
如果还可以再向上游供应商追偿的，则根据或有事项准则第七条，“企业清偿预计负债所需支出全部或部分预期由第三方补偿的，补偿金额只有在基本确定能够收到时才能作为资产单独确认。确认的补偿金额不应当超过预计负债的账面价值”。如果不能合理确定能否获得补偿的，则在实际取得补偿款时冲减销售费用。